【裁判字號】    95,交上訴,662
【裁判日期】    950516
【裁判案由】    業務過失致死
【裁判全文】
臺灣高等法院臺中分院刑事判決       95年度交上訴字第662號
上  訴  人
即  被  告  乙○○
上列上訴人因業務過失致死案件，不服臺灣臺中地方法院94年度
交訴字第117號中華民國95年1月27日第一審判決（起訴案號：臺
灣臺中地方法院檢察署94年度偵字第12154號 ），提起上訴，本
院判決如下：
    主  文
上訴駁回。
    事  實
一、乙○○係鈺琦興業有限公司所僱用之司機，領有職業聯結車
    之駕駛執照，平日以駕駛聯結車載運貨物為業，係從事駕駛
    業務之人，於民國（下同）九十四年七月八日上午，駕駛車
    號八七八─ＧＪ號營業用聯結車（車身Ｈ八─三一號）裝載
    「舒跑」飲料，沿臺中縣后里鄉○○路由南往北方向行駛，
    於同日上午七時五十分許，行經臺中縣后里鄉○○路四七六
    之十號前，擬自快車道向右行駛進入慢車道時，應注意汽車
    駕駛人在快慢車道間變換車道時，應讓直行車先行，並注意
    安全距離，及應先顯示方向燈光或手勢，依當時天候晴、日
    間自然光線、柏油路面無缺陷、亦無障礙物，且視距良好等
    情形，並無不能注意之情事，其竟疏於注意，自快車道不當
    變換車道至慢車道靠右行駛欲至路旁檳榔攤購物之際，適賴
    怡帆騎乘車牌號碼ＲＱ六─一○一號輕機車同向於其右後側
    慢車道行駛，因乙○○未讓慢車道之直行車先行，其所駕駛
    之聯結車第二節車身與賴怡帆之機車發生碰撞，致賴怡帆遭
    其聯結車之右後車輪捲入，拖行約三十四點二公尺，受有頭
    部外傷、胸腹部大面積挫裂傷併出血，因外傷性休克當場死
    亡。乙○○於肇事後於有偵查權限之人員發覺犯罪人之前，
    託人報案並於警員黃政堯到場時陳明係肇事者，自首接受裁
    判。
二、案經被害人之父丙○○訴由臺灣臺中地方法院檢察署檢察官
    偵查起訴。
    理  由
一、訊據上訴人即被告（以下簡稱被告）乙○○對於在上開時、
    地駕駛營業用聯結車肇事，並致被害人賴怡帆死亡之事實，
    迭據其於警偵審中均坦承不諱，核與告訴人即被害人之父丙
    ○○指訴之情節相符，並據現場目擊証人劉素蓮於偵查中所
    証述屬實，復有道路交通事故現場圖、道路交通事故調查報
    告表（一）（二）、照片十四張附卷可資佐證。被害人賴怡
    帆因本件車禍死亡，亦經檢察官督同法醫師相驗屬實，有相
    驗筆錄、相驗屍體證明書、驗斷書在卷可憑。
二、按汽車行駛時，駕駛人應注意汽車在雙向二車道行駛時，在
    快慢車道間變換車道時，應讓直行車先行，並注意安全距離
    ，又變換車道時應先顯示方向燈光或手勢，道路交通安全規
    則第九十七條第五款、第九十一條第六款分別定有明文，被
    告係領有聯結車駕駛執照之人，對此項規定當知之甚稔。又
    依卷附之道路交通事故調查報告表所載，本件肇事當時之天
    候晴朗，日間自然光線，柏油路面無缺陷，視距良好無障礙
    物，是被告駕車行經該處，並無不能注意之情事，竟疏未注
    意及此，而貿然向右駛入慢車道逼近路旁道路邊緣線，未先
    顯示方向燈光，亦未保持安全距離並讓直行車先行，致所駕
    駛聯結車與被害人所騎乘之機車發生碰撞，被害人因而倒地
    遭聯結車第二節車身右後車輪捲入並拖行，受有頭部外傷、
    胸腹部大面積挫裂傷併出血等傷害，足認被告駕車顯有過失
    。而被害人確因本件車禍致死，已如前述，則被告駕車之過
    失行為，與被害人之死亡結果間，自具有相當因果關係，事
    證明確，被告之過失致死犯行堪以認定。
三、查被告乙○○係鈺琦興業有限公司所僱用之司機，領有職業
    聯結車之駕駛執照，平日以駕駛聯結車載運貨物為業，業據
    其供明在卷，其係從事駕駛業務之人，於執行駕駛業務中肇
    事致人於死，核其所為，係犯刑法第二百七十六條第二項之
    業務過失致人於死罪。被告肇事後立即託人向警方報案，並
    在警員黃政堯前往現場處理時，當場承認為肇事人，已據被
    告於警詢及原審審理中供陳甚詳，復有警詢筆錄、道路交通
    事故現場圖各一份附卷可參，其係對未發覺之犯罪自首並接
    受裁判，應依法減輕其刑。原審審酌被告過失之情節非輕，
    對於被害人及其家屬造成之傷害甚重，雖其僱用人即鈺琦興
    業有限公司已以新台幣四百零五萬元（含強制責任保險一百
    五十萬元）與被害人家屬和解，惟其個人迄未與被害人家屬
    達成和解，及其犯罪後坦承犯行、已知悔悟等一切情狀，量
    處有期徒刑七月，認事用法俱無不當，量刑亦稱妥適，被告
    上訴意旨指摘原判決量刑過重，為無理由，應予駁回。
據上論斷，應依刑事訴訟法第368條，判決如主文。
本案經檢察官甲○○到庭執行職務。
中    華    民    國    95    年    5    月  16       日
            刑事第十庭  審判長法  官  林  照  明
                              法  官  蔡  名  曜
                              法  官  唐  光  義
上列正本證明與原本無異。
如不服本判決應於收受送達後十日內向本院提出上訴書狀，其未
敘述上訴之理由者並得於提起上訴後十日內向本院補提理由書（
均須按他造當事人之人數附繕本）。
                              書記官  王  麗  珍
中    華    民    國    95    年    5    月  22       日
                                                      Ａ


司法院資訊處製作；財團法人民間司法改革基金會備份。
